【裁判字號】    91,易,955
【裁判日期】    920212
【裁判案由】    違反毒品危害防制條例
【裁判全文】
臺灣新竹地方法院刑事判決                          九十一年度易字第九五五號
    公  訴  人  臺灣新竹地方法院檢察署檢察官
    被      告  甲○○
右列被告因違反毒品危害防制條例案件，經檢察官聲請以簡易判決處刑( 九十一年度
毒偵字第九二六號 )，經認不宜，改依通常程序審理及移
偵字第一一二二號 )，本院判決如左：
    主  文
甲○○連續施用第二級毒品，累犯，處有期徒刑陸月，如易科罰金，以佰元折算壹
日。扣案第二級毒品安非他命毛重壹點貳公克沒收銷燬。
    事  實
一、甲○○前於民國八十九年一月十八日因竊盜案件，經本院八十八年度易字第一○
    三五號刑事判決判處有期徒刑三月後，復於八十九年四月二十四日因偽造文書案
    件，經本院八十八年度訴字第四五八號刑事判決判處有期徒刑八月確定在案，經
    定應執行刑為有期徒刑十月，於九十年四月一日縮刑期滿執行完畢，猶未悔改，
    復於八十七年間因施用毒品案件，經本院以八十七年度竹簡字第一九三號裁定送
    觀察、勒戒結果，認無繼續施用毒品傾向，乃為本院於八十七年十一月三十日以
    八十七年度竹簡字第一九三號刑事簡易判決免刑確定及臺灣新竹地方法院檢察署
    檢察官於八十八年一月十三日以八十八年度偵字第一九三號為不起訴處分確定後
    ，又於五年內即於八十八年九月十五日二十時許回溯前九十六小時內之某時許，
    及八十八年十月二十日，連續在不詳地點及新竹市○○路一七二巷一弄三號居所
    等處施用第二級毒品安非他命，經本院於八十八年十一月五日以八十八年度毒聲
    字第二二九八號裁定送觀察、勒戒後，認有繼續施用毒品傾向，另經本院以八十
    八年度毒聲字第二五四○號裁定令入戒治處所施以強制戒治一年，後於八十九年
    五月五日經本院以八十九年度毒聲字第一一七九號裁定停止戒治付保護管束，並
    於八十九年十二月四日保護管束期滿未經撤銷視為強制戒治期滿在案，且甲○○
    此二犯犯行，並經本院於八十八年十二月三十日以八十八年度竹簡字第八六二號
    刑事簡易判決判處有期徒刑六月確定在案，嗣經本院以九十年度聲字第一七二號
    裁定免其刑之執行確定。仍不知警惕，竟仍基於施用第二級毒品安非他命之概括
    犯意，自九十一年六月間起至九十一年九月三日止，多次在新竹市○○路二九六
    號其住處、新竹市○○街八三巷二八號二樓之二其租住處，以將安非他命置於玻
    璃球吸食器內或鋁箔紙上，下方以火燒烤成煙吸食之方式，施用第二級毒品安非
    他命多次。嗣先後於(1)九十一年七月五日零時三十分許，在新竹市○○路林森路
    口為警查獲，並扣得其所有安非他命二包( 毛重各為零點六公克，公訴人誤載為
    安非他命重約零點六公克 )，及與本案無關驗餘淨重零點二七公克之海洛因乙包
    ( 甲○○涉犯持有第一級毒品海洛因罪嫌部分另行起訴 )，並採尿檢驗。(2)九十
    一年九月三日零時四十分許，在新竹市○○街八三巷二八號二樓之二其租住處為
    警查獲，並扣得與本案無關之海洛因合計毛重二七點二二公克，及非甲○○所有
    之安非他命玻璃吸食器一個、電子磅秤一臺、中夾鏈袋七個、小夾鏈袋五十九個
    ，並採尿送驗，經本院以九十一年度毒聲字第一一二三號裁定令入戒治處所施以
    強制戒治一年。
二、案經新竹市警察局移送臺灣新竹地方法院檢察署檢察官偵查後聲請簡易判決，本
    院改依通常程序審理，及新竹市警察局第一分局報請臺灣新竹地方法院檢察署檢
    察官偵辦後併案審理。
    理  由
一、訊據被告甲○○對於右揭時地連續施用第二級毒品安非他命犯行坦承不諱，而其
    於九十一年七月五日為警查獲時所採集之尿液，經送新竹市衛生局以ＴＯＸＩ〡
    ＬＡＢ化驗呈甲基安非他命陽性反應，復將該尿液送請國防部憲兵司令部刑事鑑
    識中心以螢光偏極免疫分析法、液相萃取( 溶劑萃取 )前處理法、氣相層析質譜
    分析法鑑驗，確有甲基安非他命陽性反應，有新竹市衛生局九十一年七月九日竹
    市衛六字第八五八七號不法藥物尿液初步篩檢報告書、新竹市警察局辦理煙毒、
    麻醉藥品案尿液送驗受檢人真實姓名代號對照表、國防部憲兵司令部刑事鑑識中
    心九十一年十月八日(九一)綱得字第一三四二四號鑑驗通知書各一件附卷可稽，
    且被告於九十一年九月三日為警查獲時所採集之尿液送請新竹市衛生局、國防部
    憲兵司令部刑事鑑識中心鑑驗亦呈甲基安非他命陽性反應，有新竹市衛生局九十
    一年九月十日竹市衛六字第一一一六二號不法藥物尿液初步篩檢報告書、新竹市
    警察局辦理煙毒、麻醉藥品案尿液送驗受檢人真實姓名代號對照表暨送驗登記簿
    、國防部憲兵司令部刑事鑑識中心九十一年十二月二十五日(九一)綱得字第一七
    五五九號鑑驗通知書各一件附卷可稽，復有安非他命二包( 毛重各為零點六公克
     )扣案為憑，足見被告自白應與事實相符，其犯行堪以認定。
二、被告曾於八十七年間因施用毒品案件，經本院以八十七年度竹簡字第一九三號裁
    定送觀察、勒戒結果，認無繼續施用毒品傾向，乃為本院於八十七年十一月三十
    日以八十七年度竹簡字第一九三號刑事簡易判決免刑確定及臺灣新竹地方法院檢
    察署檢察官於八十八年一月十三日以八十八年度偵字第一九三號為不起訴處分確
    定。嗣於五年內復於八十八年九月十五日二十時許回溯前九十六小時內之某時許
    ，及八十八年十月二十日，連續在不詳地點及新竹市○○路一七二巷一弄三號居
    所等處施用第二級毒品安非他命，經本院於八十八年十一月五日以八十八年度毒
    聲字第二二九八號裁定送觀察、勒戒後，認有繼續施用毒品傾向，另經本院以八
    十八年度毒聲字第二五四○號裁定令入戒治處所施以強制戒治一年，後於八十九
    年五月五日經本院以八十九年度毒聲字第一一七九號裁定停止戒治付保護管束，
    並於八十九年十二月四日保護管束期滿未經撤銷視為強制戒治期滿在案。復又於
    右揭時地施用安非他命經本院以九十一年度毒聲字第一一二三號裁定令入戒治處
    所強制戒治，此有臺灣新竹地方法院檢察署檢察官戒治處分執行指揮書、臺灣新
    竹地方法院檢察署刑案資料查註紀錄表、臺灣高等法院被告全國前案紀錄表、本
    院八十八年度竹簡字第八六二號刑事簡易判決、九十一年度毒聲字第一一二三號
    刑事裁定各一件附卷可稽，自應依法論科。
三、被告施用第二級毒品安非他命，核其所為，係犯毒品危害防制條例第十條第二項
    之施用第二級毒品罪；其持有安非他命之低度行為，應為施用安非他命之高度行
    為所吸收，不另論罪；又其先後多次施用第二級毒品犯行，時間密接且犯罪構成
    要件相同，顯係基於概括犯意所為，為連續犯，應依刑法第五十六條之規定論以
    一罪，並依法加重其刑。被告自九十一年六月間起至九十一年九月三日止之施用
    安非他命犯行，除於九十一年七月五日十二時十分許回溯九十六小時內某時施用
    毒品犯行外，雖未經起訴，惟該部分與已起訴部分具有連續犯之裁判上不可分關
    係，本院自得一併審理，併此敘明。又被告前於八十九年一月十八日因竊盜案件
    ，經本院八十八年度易字第一○三五號刑事判決判處有期徒刑三月後，復於八十
    九年四月二十四日因偽造文書案件，經本院八十八年度訴字第四五八號刑事判決
    判處有期徒刑八月確定在案，經定應執行刑為有期徒刑十月，於九十年四月一日
    縮刑期滿執行完畢，此有臺灣高等法院被告全國前案紀錄表及臺灣新竹地方法院
    檢察署刑案資料查註紀錄表附卷可憑，其受有期徒刑執行完畢後，五年內再犯本
    件有期徒刑以上刑之罪，為累犯，依法遞加重其刑。爰審酌被告前有施用毒品前
    科，猶未悔改，再犯本案，且施用毒品安非他命害人害己，危害國民健康至深且
    鉅，前經戒治，仍不思改進、戒斷，暨其犯罪動機、目的、施用時間匪短及坦承
    犯行、態度良好等一切情狀，量處如主文所示之刑，並諭知易科罰金之折算標準
    ，以示懲戒。
四、又扣案之安非他命二包( 毛重各為零點六公克 )係屬毒品危害防制條例款管制之
    第二級毒品，應依同條例第十八條第一項前段沒收銷燬之。至於被告於九十一年
    七月五日零時三十分許，在新竹市○○路林森路口為警查獲時，雖扣得驗餘淨重
    零點二七公克之海洛因乙包，及嗣於九十一年九月三日零時四十分許，在新竹市
    ○○街八三巷二八號二樓之二其租住處為警查獲時，另扣得海洛因合計毛重二七
    點二二公克，既與本案施用第二級毒品安非他命犯行無涉，而被告於九十一年九
    月三日零時四十分許，在上址另為警查獲安非他命玻璃吸食器一個、電子磅秤一
    臺、中夾鏈袋七個、小夾鏈袋五十九個，既據被告於本院審理時陳稱並非其所有
    之物，而本院復查無其他積極證據足資證明上開物品係屬被告所有供本件施用第
    二級毒品所使用之物，爰均不另予宣告沒收，併此敘明。
據上論斷，應依刑事訴訟法第四百五十二條、第二百九十九條第一項前段，毒品危害
防制條例第十條第二項、第十八條第一項前段，刑法第十一條前段、第五十六條、四
十七條、第四十一條第一項，罰金罰鍰提高標準條例第二條，判決如主文。
本案經檢察官邱朝智到庭執行職務。
中      華      民      國    九十二    年     二       月     十二     日
                                    臺灣新竹地方法院刑事第一庭
                                        法  官  王佳惠
右正本證明與原本無異。
如不服本判決，應於判決送達後十日內向本院提出上訴狀( 應附繕本 )，上訴於臺灣
高等法院。
                                        書記官  江靜玲
中      華      民      國    九十二    年     二       月     十三     日
論罪科刑之主要法條：毒品危害防制條例第十條第二項。
施用第二級毒品者，處三年以下有期徒刑。


司法院資訊處製作；財團法人民間司法改革基金會備份。
